【裁判字號】    90,訴,10
【裁判日期】    900316
【裁判案由】    違反毒品危害防制條例
【裁判全文】
臺灣雲林地方法院刑事判決
    公  訴  人  臺灣雲林地方法院檢察署檢察官
    被      告  甲○○
右列被告因違反毒品危害防制條例案件，經檢察官提起公訴（八十九年度毒偵字第一
七五○、一八八○號），及移送併辦（九十年度毒偵字第六八、一○五號），本院判
決如左：
    主  文
甲○○連續施用第壹級毒品，累犯，處有期徒刑壹年貳月；扣案之第壹級毒品海洛因
貳小包（淨重零點捌貳公克，包裝重零點伍捌公克）均沒收銷燬之；又連續施用第貳
級毒品，累犯，處有期徒刑捌月。應執行有期徒刑壹年捌月；扣案之第壹級毒品海洛
因貳小包（淨重零點捌貳公克，包裝重零點伍捌公克）均沒收銷燬之。
    事  實
一、甲○○前於民國八十七年三月十九日，因違反肅清煙毒條例案件，經臺灣臺中地
    方法院判處有期徒刑三月確定，甫於八十七年四月三十日易科罰金執行完畢。又
    因施用毒品案件，先經臺灣臺中地方法院以八十七年度毒聲字第六八一號裁定送
    觀察、勒戒後，認無繼續施用毒品之傾向，由臺灣臺中地方法院檢察署檢察官於
    八十七年七月二十二日，以八十七年度偵字第一四三四五號為不起訴處分；復因
    施用毒品案件，經本院以八十八年度毒聲一二七二號裁定送觀察、勒戒後，認無
    繼續施用毒品之傾向，由臺灣雲林地方法院檢察署檢察官於八十八年十一月廿九
    日，以八十八年度毒偵字第一四七號為不起訴處分。嗣又因施用第二級毒品安非
    他命案件，由臺灣彰化地方法院檢察署檢察官於八十九年三月二十二日以八十九
    年度毒偵字第一二七○號聲請簡易判決處刑，經臺灣彰化地方法院北斗簡易庭於
    八十九年八月二十九日，以八十九年度斗簡字第三二七號判處有期徒刑六月，並
    於八十九年十一月二十七日確定，且同時另以八十九年度聲戒字第四三五號聲請
    強制戒治，臺灣彰化地方法院並於八十九年四月十三日，以八十九年度毒聲字第
    一八七八號裁定令入戒治處所，施以強制戒治一年（自八十九年十月四日起送臺
    灣雲林戒治所執行強制戒治）。詎甲○○仍不知悔改，復基於施用第一級毒品之
    概括犯意，自八十九年五月三日採尿前五日內之某時起至八十九年十月七日採尿
    前五日內（十月四日通緝到案前）之某時止，連續在不詳地點之友人住處，以將
    第一級毒品海洛因摻於香菸內吸食之方式，施用第一級毒品海洛因多次，施用頻
    率不一；又基於施用第二級毒品之概括犯意，自八十九年九月廿七日某時起，至
    同年十月七日採尿前四日內（十月四日通緝到案前）之某時止，連續在雲林縣麥
    寮鄉橋頭村其友人住處及不詳地點等處，以將第二級毒品安非他命放置玻璃吸食
    器內加熱，使產生煙霧之方式，約每月施用第二級毒品安非他命一、二次。嗣先
    於八十九年五月二日晚上八時許，在雲林縣麥寮鄉○○路一八一號前為警查獲，
    並扣得第一級毒品海洛因一包（淨重○．六三公克，包裝重○．二九公克）；又
    於八十九年五月十六日上午十一時五分許，在雲林縣麥寮鄉○○村○○路二三號
    前為警查獲，並扣得第一級毒品海洛因一包（淨重○．一九公克，包裝重○．二
    九公克）；復於八十九年十月四日上午，在其住處為警通緝到案。
二、案經雲林縣警察局虎尾分局及臺西分局報請臺灣雲林地方法院檢察署檢察官偵查
    起訴及該署檢察官移請併辦。
    理  由
一、訊據被告甲○○，對於右揭時、地，以摻於香菸吸食方式，施用第一級毒品海洛
    因多次，及以燒烤加熱使產生煙霧方式，施用第二級毒品安非他命多次等情坦承
    不諱。而被告於八十九年五月二日、同年月十六日及同年十月四日，為警查獲時
    所採集之尿液，經送檢驗結果均含有嗎啡及甲基安非他命之陽性反應，有雲林縣
    警察局虎尾分局查獲煙毒、麻管嫌犯尿液送檢真實姓名對照表一紙、雲林縣警察
    局臺西分局查獲煙毒、麻管嫌犯尿液送檢真實姓名對照表二紙、雲林縣衛生局煙
    毒尿液檢驗成績書三紙及法務部調查局九十年二月十九日（９０）陸（一）字第
    ９０００６２６０號檢驗通知書一紙附卷可參；又被告於八十九年十月七日入臺
    灣雲林戒治所時所採之尿液，經送檢驗亦呈嗎啡及甲基安非他命之陽性反應，亦
    有法務部調查局八十九年十一月三日（８９）陸（一）字第８９０８５５２７號
    檢驗通知書一紙在卷可按；另被告於八十九年五月二日及同年五月十六日為警查
    獲所扣得之白粉各一包，經送檢驗結果均係第一級毒品海洛因無訛（一包淨重○
    ．六三公克，包裝重○．二九公克；另一包淨重○．一九公克，包裝重○．二九
    公克），亦有法務部調查局鑑定通知書二紙（電腦條碼為000000000及
    000000000號）附卷可按，是被告連續施用第一級毒品海洛因及連續施
    用第二級毒品安非他命之行為，堪予認定。復其前因施用毒品案件，經臺灣臺中
    地方法院及本院，先後以八十七年度毒聲字第六八一號、八十八年度毒聲一二七
    二號裁定送觀察、勒戒後，均認無繼續施用毒品之傾向，由臺灣臺中地方法院檢
    察署檢察官及臺灣雲林地方法院檢察署檢察官，先後於八十七年七月廿二日及八
    十八年十一月廿九日，以八十七年度偵字第一四三四五號及八十八年度毒偵字第
    一四七號不起訴處分確定；且又因施用第二級毒品安非他命案件，由臺灣彰化地
    方法院檢察署檢察官於八十九年三月廿二日，以八十九年度毒偵字第一二七○號
    聲請簡易判決處刑，並經臺灣彰化地方法院以八十九年度斗簡字第三二七號判處
    有期徒刑六月，而於八十九年十一月二十七日確定在案等情，復有該裁定書、不
    起訴處分書、簡易判決書、臺灣雲林地方法院檢察署電話洽辦公務交辦單、臺灣
    雲林地方法院檢察署刑案資料查註紀錄表及臺灣高等法院被告全國前案紀錄表足
    憑。被告上開自白核與積極事證相符，堪為信取。本件事證明確，被告四犯施用
    毒品犯行堪以認定。
二、查海洛因及安非他命係毒品危害防制條例第二條第二項第一款及第二款所規定之
    第一級毒品及第二級毒品，不得非法持有、施用。核被告甲○○所為，係犯毒品
    危害防制條例第十條第一項之施用第一級毒品罪及同條第二項之施用第二級毒品
    罪。其持有毒品進而施用，則其持有之低度行為為施用之高度行為所吸收，均不
    另論罪。被告所犯上開二罪間，犯意各別，行為互殊，犯罪構成要件不同，應分
    論併罰。再被告先後多次施用第一級毒品及第二級毒品行為，各該時間緊接，犯
    罪構成要件相同，顯係基於概括犯意反覆為之，應分別依連續犯之規定，論以一
    罪，並依法加重其刑。被告前因違反肅清煙毒條例案件，經臺灣臺中地方法院判
    處有期徒刑三月，於八十七年四月三十日執行完畢，此有卷附臺灣雲林地方法院
    檢察署刑案資料查註紀錄表及臺灣高等法院被告全國前案紀錄表可按，於五年以
    內再犯本件有期徒刑以上之罪，為累犯，應依刑法第四十七條之規定加重其刑，
    並分別遞加之。爰審酌被告曾有施用毒品、竊盜之前科，素行不佳，且前因施用
    毒品，已經二次送觀察勒戒，認無繼續施用毒品之傾向，均為不起訴處分後，復
    因三犯施用毒品，經法院判處徒刑，竟猶施用毒品不輟，無視於毒品對其自身健
    康之戕害及國家對於杜絕毒品犯罪之禁令，足見其意志薄弱，及其犯罪之動機、
    目的、手段，及施用毒品期間之長短、頻率，暨其犯後坦認犯行之態度等一切情
    狀，分別量處如主文所示之刑，並定其應執行刑，以示懲儆。扣案之第一級毒品
    海洛因二小包（淨重○．八二公克，包裝重○．五八公克）均應依毒品危害防制
    條例第十八條第一項前段規定沒收銷燬之。
據上論斷，應依刑事訴訟法第二百九十九條第一項前段，毒品危害防制條例第十條第
一項、第二項、第十八條第一項前段，刑法第十一條前段、第五十六條、第四十七條
、第五十一條第五款，判決如主文。
本案經檢察官黃裕峰到庭執行職務。
中      華      民      國      九十      年      三    月      十六    日
                                        臺灣雲林地方法院刑事第一庭
                                            法  官  廖  國  勝
右正本證明與原本無異。
如不服本判決，應於判決送達後十日內向本院提出上訴狀( 應附繕本 )。
                                            書記官  顏  錦  清
中      華      民      國      九十      年      三    月      十六    日
毒品危害防制條例第十條：
施用第一級毒品者，處六月以上五年以下有期徒刑。
施用第二級毒品者，處三年以下有期徒刑。


司法院資訊處製作；財團法人民間司法改革基金會備份。
